台灣新竹地方法院刑事判決　　　　　　　　　　　　　九十一年度易字第八二四號
　　公　訴　人　臺灣新竹地方法院檢察署檢察官
　　被　　　告　甲○○
右列被告因違反毒品危害防制條例案件，經檢察官提起公訴（九十一年度毒偵字第一
四五號），本院判決如左：
    主      文
甲○○連續施用第二級毒品，累犯，處有期徒刑伍月，如易科罰金，以參佰元折算壹
日。扣案之吸食器貳組沒收。
    事      實
一、甲○○前曾有多次違反麻醉藥品管理條例案件前科，於民國八十七年間因侵占、
    違反電信法案件，分別經臺灣臺中地方法院判處有期徒刑十月確定，嗣經定應執
    行刑為一年五月確定；復於八十八年間因竊盜案件，經臺灣臺中地方法院判處有
    期徒刑六月確定，接續執行至八十九年十二月二十九日假釋出監付保護管束，於
    九十年四月六日假釋期滿執行完畢（公訴人誤載為九十年四月二日）。又其前因
    施用第二級毒品安非他命案件，經臺灣臺中地方法院裁定送觀察、勒戒結果，認
    有繼續施用毒品之傾向，而經臺灣臺中地方法院以八十七年度毒聲字第四０００
    號裁定另入戒治處所施以強制戒治，嗣執行戒治滿三月後，成效評定為合格，認
    無繼續戒治之必要，經臺灣臺中地方法院以八十八年度毒聲字第四二一０號裁定
    停止戒治所餘戒治期間付保護管束，後因交付保護管束期滿，經臺灣臺中地方法
    院檢察署檢察官於八十九年六月九日，以八十九年度戒毒偵字第三四一號不起訴
    處分確定（而被告另於八十六年六月四日起至同年七月一日止所犯施用第二級毒
    品安非他命案件，經本院以八十七年度少連易字第一一號裁定送觀察、勒戒，尚
    未執行前，因被告該次所犯之施用毒品犯行，已另據前開臺灣台中地方法院裁定
    執行觀察、勒戒且交付保護管束期滿，故有保安處分執行法第四條之一第一項第
    三款之適用，不得再對被告執行觀察、勒戒，乃由本院以八十七年度少連易字第
    一一號為免刑判決確定）。詎其仍不知悔改，復基於施用第二級毒品安非他命之
    概括犯意，自九十年十二月中旬某日起至九十一年二月一日止，約每星期一次，
    在不詳地點及新竹市○○路○段九十八巷一弄一號，連續施用第二級毒品安非他
    命多次，嗣經警於九十一年二月一日凌晨零時三十分許，在新竹市○○路○段九
    十八巷一弄二號住處查獲，並扣得安非他命吸食器二組（公訴人誤載為乙組），
    而甲○○經聲請後，由本院於九十一年十月三十一日，以九十一年度毒聲字第一
    ００四號裁定令入戒治處所施以強制戒治一年。
二、案經新竹市警察局第二分局移送臺灣新竹地方法院檢察署檢察官偵查起訴。
    理      由
一、訊據被告甲○○對於右揭時、地，連續施用第二級毒品安非他命犯行坦承不諱，
    並有吸食器二組扣案可稽，且被告為警查獲當日所採集之尿液，經送國防部憲兵
    司令部刑事鑑識中心鑑驗以偏極螢光免疫分析法、液相萃取（溶劑萃取）前處理
    法及氣相層析質譜分析法檢驗，呈甲基安非他命陽性反應，有新竹市警察局第二
    分局被採尿人姓名編號對照表及國防部憲兵司令部刑事鑑識中心九十一年九月九
    日（９１）綱得字第一一八九二號鑑驗通知書附卷可憑，復有安非他命吸食器二
    組扣案足資佐證，本件事證明確，被告自白核與事實相符，其犯行堪以認定。
二、被告曾因施用毒品安非他命案件，經臺灣臺中地方法院裁定送觀察、勒戒結果，
    認有繼續施用毒品之傾向，而經臺灣臺中地方法院以八十七年度毒聲字第四００
    ０號裁定另入戒治處所施以強制戒治，嗣執行戒治滿三月後，成效評定為合格，
    認無繼續戒治之必要，經臺灣臺中地方法院以八十八年度毒聲字第四二一０號裁
    定停止戒治所餘戒治期間付保護管束，後因交付保護管束期滿，經臺灣臺中地方
    法院檢察署檢察官以八十九年度戒毒偵字第三四一號不起訴處分確定（而被告另
    於八十六年六月四日起至同年七月一日止所犯施用第二級毒品安非他命案件，經
    本院以八十七年度少連易字第一一號裁定送觀察、勒戒，尚未執行前，因被告該
    次所犯之施用毒品犯行，已另據前開臺灣台中地方法院裁定執行觀察、勒戒且交
    付保護管束期滿，故有保安處分執行法第四條之一第一項第三款之適用，不得再
    對被告執行觀察、勒戒，乃由本院以八十七年度少連易字第一一號為免刑判決確
    定）。嗣又於右揭時、地連續施用安非他命經本院以九十一年度毒聲字第一００
    四號裁定令入戒治處所施以強制戒治一年等情，此分別有臺灣新竹地方法院檢察
    署刑案資料查註紀錄表、臺灣高等法院被告全國前案紀錄表、臺灣臺中地方法院
    八十七年度毒聲字第四０００號裁定、八十九年度聲字第五四六八號裁定、臺灣
    新竹地方法院檢察署檢察官八十九年度戒毒偵字第三四一號不起訴處分書、本院
    八十七年度少連易字第一一號判決及九十一年度毒聲字第一００四號裁定各一件
    在卷可稽，綜上，被告前因違反毒品危害防制條例第十條第二項之罪，經觀察、
    勒戒後，認有繼續施用毒品傾向，經裁定令入戒治處所施以強制戒治，經戒治期
    滿後，由檢察官為不起訴處分後，五年內再犯毒品危害防制條例第十條第二項之
    罪，經裁定令入戒治處所強制戒治之，是本件事證已臻明確，被告犯行堪予認定
    ，自應依法論科。
三、被告施用第二級毒品安非他命，核其所為，係犯毒品危害防制條例第十條第二項
    之施用第二級毒品罪；其持有安非他命之低度行為，應為施用安非他命之高度行
    為所吸收，不另論罪；又其先後多次施用第二級毒品犯行，時間密接且犯罪構成
    要件相同，顯係基於概括犯意所為，為連續犯，均應依刑法第五十六條之規定論
    以一罪，並依法加重其刑。又公訴人係以被告於九十一年二月一日零時三十分許
    回溯前九十六小時內之某時，非法施用安非他命而提起公訴，惟被告於本院審理
    時供承其係自九十年十二月中旬某日起至九十一年二月一日止，連續非法施用安
    非他命，此部分雖未經起訴，惟該部分與已起訴部分具有連續犯之裁判上不可分
    關係，本院自得併予審究，附此敘明。再被告曾於八十七年間因侵占、違反電信
    法案件，分別經臺灣臺中地方法院判處有期徒刑十月確定，嗣經定應執行刑為一
    年五月確定；復於八十八年間因竊盜案件，經臺灣臺中地方法院判處有期徒刑六
    月確定，接續執行至八十九年十二月二十九日假釋出監付保護管束，於九十年四
    月六日假釋期滿執行完畢，此有臺灣新竹地方法院檢察署刑案資料查註紀錄表及
    臺灣高等法院被告全國前案紀錄表在卷足參，其受有期徒刑執行完畢後，五年內
    再犯本件有期徒刑以上刑之罪，為累犯，依法遞加重其刑。爰審酌被告施用毒品
    安非他命害人害己，危害國民健康至深且鉅，且經戒治後，仍不思改進，戒斷，
    惟念其所為僅戕害自身身心健康，犯罪手段、情節及所生危害尚非重大，其犯罪
    後坦認犯行態度良好等一切情狀，量處如主文所示之刑，並諭知易科罰金之折算
    標準，以資懲儆。扣案之吸食器二組係被告所有供施用安非他命所用之物等情，
    業據被告供承在卷，應依刑法第三十八條第一項第二款之規定宣告沒收。
據上論斷，應依刑事訴訟法第二百九十九條第一項前段，毒品危害防制條例第十條第
第二項、第十八條第一項前段，刑法第十一條前段、第五十六條、四十七條、第四十
一條第一項、第三十八條第一項第二款，罰金罰鍰提高標準條例第二條，判決如主文
。
本案經檢察官陳榮林到庭執行職務。
中      華      民      國    九十一    年     十二     月     十九     日
                              臺灣新竹地方法院刑事第二庭
                                  法    官  高  敏  俐
如不服本判決，應於判決送達後十日內向本院提出上訴狀（應附繕本），上訴於臺灣
高等法院。
右正本證明與原本無異。
                                  書 記 官  賴  寶  合
中      華      民      國    九十一    年     十二     月     十九     日
附錄本案論罪科刑法條全文：
毒品危害防制條例第十條第二項：
施用第二級毒品者，處三年以下有期徒刑。
